臺灣高雄地方法院民事判決　　　　　　　　　　　九十一年度重訴字第一○五五號
　　原　　　告　高雄縣路竹鄉農會
　　法定代理人　甲○○
　　訴訟代理人　乙○○
　　被　　　告　丙○○
右當事人間請求給付借款事件，本院判決如左：
    主 　   文
被告應給付原告新台幣貳仟萬元，及自民國八十九年七月十六日起至清償日止，按週
年利率百分之八點三計算之利息，並自民國八十九年八月十七日起至清償日止，逾期
在六個月以內者，按上開利率百分之十，逾期超過六個月者，按上開利率百分之二十
計算之違約金。
訴訟費用由被告負擔。
本判決於原告以新台幣陸佰陸拾柒萬元供擔保後，得假執行。
    事    　實
甲、原告方面：
一、聲明：求為判決如主文第一項所示，並願供擔保，請准宣告假執行。
二、陳述：
（一）被告丙○○於民國八十二年十一月十七日向原告申請擔保放款，並提供訴外人
      王天賞所有五筆土地做為擔保品，向原告借用新台幣（下同）二千萬元，原告
      隨於同年十二月三日將系爭款項匯入被告開立於原告處之活期存款帳戶。嗣系
      爭借款清償期屆至，被告為緩期清償，先後於八十六年一月十四及八十八年一
      月十五日向原告申請展期清償，其中最後一次展期，約定清償期限為九十年一
      月十五日，屆期一次清償本金，利息約定依年息百分之八．三，按月計付，並
      簽立借據一紙。如未按期清償，依借據約定，即喪失期限利益，全部債務視為
      到期。逾期清償時，其逾期在六個月以內者，按上開利率百分之十，逾期超過
      六個月者，按上開利率百分之二十加計違約金。
（二）詎被告自八十九年七月十六日起即未依約清償利息，按上開約定，已喪失期限
      利益，全部債務視同到期。而按被告尚欠如主文所示之本金、利息及違約金迄
      未清償，屢向被告催討無著。爰本於消費借貸法律關係，提起本件訴訟。
三、證據：提出被告印鑑證明書、八十二年借款申請書、八十二年抵押借款契約書、
    八十二年授信約定書、八十六年借款展期申請書、八十八年展期申請書、八十八
    年擔保放款借據各一件、八十二年切結書三份、基本放款利率變動表一件、交易
    明細查詢單一件、八十二年支出傳票影本二紙、八十二年核給他項權利證明書影
    本一件為證。
乙、被告方面：
一、聲明：求為判決原告之訴駁回。
二、陳述：原告提出印鑑證明書、八十二年借款申請書、八十二年抵押借款契約書、
    八十二年授信約定書、八十六年借款展期申請書、八十八年展期申請書、八十八
    年擔保放款借據、授信約定書上對保處及八十二年切結書上所蓋用被告之印章，
    雖均為伊所有，惟印章並非伊自行蓋用。而授信約定書對保欄、切結書及八十二
    年借款申請書對保處被告之簽名，固亦係伊所簽署，惟相關借款資料，於伊簽名
    之前，即由原告填載完成。又原告雖將系爭借款匯入伊開立於原告處之存款帳戶
    內，然伊僅係借款之人頭，既未取得任何款項，事實上亦未向原告借款。本件系
    爭借款於借貸時，確由王天賞提借所有五筆土地供作擔保品無訛。
    理      由
一、原告主張：被告提供王天賞所有土地五筆做為擔保品，於八十二年十二月三日向
    原告擔保貸款二千萬元。嗣被告先後於八十六年一月十四及八十八年一月十五日
    向原告申請展期清償，其中八十八年展期時，約定清償期限為九十年一月十五日
    ，利息約定依年息百分之八．三，按月計付。如未按期清償，即喪失期限利益。
    逾期清償時，並應支付違約金。詎被告自八十九年七月十六日起即未依約清償利
    息，全部債務視同到期。而按被告尚欠如主文所示之本金、利息及違約金迄未清
    償，經催討無著，爰本於消費借貸法律關係，提起本件訴訟等情；被告則以：原
    告提出印鑑證明書等文件上蓋用被告之印章，雖為伊所有，惟印章並非伊自行蓋
    用。而授信約定書對保欄、切結書及八十二年借款申請書對保處被告之簽名，雖
    亦為被告所簽署，惟相關借款資料，於原告交付前，即已填載完成。本件伊僅係
    借款之人頭等語，資為置辯。
二、原告主張被告於八十二年十一月十七日向原告申請擔保放款二千萬元，並提供王
    天賞所有土地五筆做為擔保品，原告隨於同年十二月三日將二千萬元借款匯入被
    告之活期存款帳戶。嗣系爭借款清償期屆至，被告先後於八十六年一月十四及八
    十八年一月十五日向原告申請展期清償，其中最後一次展期，約定清償期限為九
    十年一月十五日，利息約定依年息百分之八．三。如未按期清償，全部債務視為
    到期。逾期清償時，應支付違約金。而被告自八十九年七月十六日起即未依約清
    償利息，全部債務視同到期，尚欠如主文所示之本金、利息及違約金未清償，屢
    向被告催討，未獲置理等事實，其中關於借貸金額、利息、違約金之約定及展期
    清償，並系爭借款確自上開期日起即未獲清償，暨原告有將系爭借款匯入被告開
    立於原告處之存款帳戶等情，復核與其提出八十二年借款申請書、八十二年抵押
    借款契約書、八十二年授信約定書、八十六年借款展期申請書、八十八年展期申
    請書、八十八年擔保放款借據、八十二年切結書、基本放款利率變動表、交易明
    細查詢單、八十二年支出傳票影本、他項權利證明書等文件資料相符。而按被告
    固否認借款之事實，並以上揭情詞置辯，惟被告就原告主張系爭借款金額、利息
    、違約金、借貸展期、借款迄未清償及借款入帳等事實，並不爭執，已徵原告主
    張事實非虛，顯堪認定。次查，本件被告對於原告提出系爭借款確係以其名義借
    貸，並原告提出借款申請書、授信約定書、展期申請書、借據、切結書、抵押借
    款契約書等文件上蓋用被告之印章，確係被告所有，暨授信約定書、切結書及借
    款申請書上屬於被告之簽名，亦由被告親自簽署等情，亦不予否認，益堪認原告
    主張事實為真實。至被告固辯稱：其僅為系爭借款之人頭云云，惟為原告所否認
    ，則被告就此有利於己之事實，依法自應負舉證責任。而按被告迄未舉證以實其
    說，所辯即不可採信。又被告雖另辯稱：伊未自原告處取得任何借貸款項云云，
    惟此亦為原告所否認，是被告就此抗辯事實，自應負舉證責任，然被告並未舉證
    以實其說，所辯同不足採信。況參酌被告不否認系爭借款確實已撥入其開立於原
    告處之存款帳戶乙節相互以觀，姑不論被告實際上是否取得系爭款項，即憑被告
    自承上開事實，亦足證原告已依約完成借貸法律關係下之要物性。而按原告既已
    提出證據資料證明兩造間有關消費借貸意思一致及交付借貸金額之事實，則於被
    告不能反證推翻原告主張事實之情況下。縱使被告此部分所辯為真，核亦僅屬被
    告貸得款項後，內部如何運用分配借款事宜之行為，並不影響兩造間業已成立生
    效之借貸關係，灼然可見。是被告上開所辯，均不足採認。
三、按消費借貸契約，借用人應於約定期限內，返還與借用物種類、品質、數量相同
    之物。遲延之債務，以支付金錢為標的者，債權人得請求依法定利率計算之遲延
    利息，但約定利率較高者，仍從其約定利率。當事人得約定債務人不履行債務時
    ，應支付違約金，民法第四百七十八條前段、第二百三十三條第一項、第二百五
    十條第一項分別定有明文。
四、從而原告依消費借貸法律關係，請求被告給付二千萬元，及自八十九年七月十六
    日起至清償日止，按週年利率百分之八．三計算之利息，並自八十九年八月十七
    日起至清償日止，逾期在六個月以內者，按上開利率百分之十，逾期超過六個月
    者，按上開利率百分之二十計算之違約金。
五、原告陳明願供擔保，請准宣告假執行，核均無不合，爰酌定相當擔保金額，併准
    許之。
六、據上論結：本件原告之訴為有理由，依民事訴訟法第七十八條、第三百九十條第
    二項，判決如主文。
中　　　華　　　民　　　國　　九十一　　年　　 十二　　 月　　十三　　　日
                              臺灣高雄地方法院民事第一庭
~B法　　　官　李昭彥
右為正本係照原本作成。
如對本判決上訴，須於判決送達後廿日內向本院提出上訴狀。
中　　　華　　　民　　　國　　九十一　　年　　 十二　　 月　　　三　　　日
~B法院書記官　鄭翠蘭
